臺灣高等法院高雄分院刑事裁定
111年度聲字第194號
聲  請  人  
即  被  告  陳偉瀚


選任辯護人  康皓智律師
上列聲請人因違反性騷擾防治法案件（110年度上易字第497號）
聲請檢閱卷證，本院裁定如下：
    主  文
甲○○准予閱覽、抄錄、影印如附表所示卷宗，及預付費用後准
予付與附表編號⒌所示證物（電磁紀錄)之重製物，但涉及甲○○
以外之人之基本資料（不含姓名）部分，不得閱覽、抄錄、影印
或重製，且取得上開資料不得為非正當目的之使用。
其他聲請駁回。
    理  由
一、聲請意旨如附件聲請狀。
二、按被告於審判中得預納費用請求付與卷宗及證物之影本。但
    卷宗及證物之內容與被告被訴事實無關或足以妨害另案之偵
    查，或涉及當事人或第三人之隱私或業務秘密者，法院得限
    制之。被告於審判中經法院許可者，得在確保卷宗及證物安
    全之前提下檢閱之。但有前項但書情形，或非屬其有效行使
    防禦權之必要者，法院得限制之。法院於審判中應注意被害
    人及其家屬隱私之保護。依本法於審判中得檢閱卷宗及證物
    或抄錄、重製或攝影之閱卷規則，由司法院會同行政院定之
    。刑事訴訟法第33條第2項、第3項、第271條之2、第38條之
    1分別定有明文。又書記官收受被告聲請付與卷證影本或檢
    閱卷證聲請狀，應即報請法官審核。法院認前項聲請不合法
    者，應不許可。但可以補正者，應定期間先命補正。第一項
    聲請，法院認聲請卷證之內容與被告被訴事實無關，或足以
    妨害另案之偵查，或涉及當事人或第三人之隱私或業務秘密
    ，或屬已塗銷之少年前案紀錄及有關資料者，得限制之。檢
    閱卷證之聲請，非屬其有效行使防禦權之必要者，亦同。法
    院辦理刑事被告聲請付與卷宗證物影本及檢閱卷宗證物作業
    要點第6點第1項、第2項、第3項著有規定。
三、本件聲請人即被告甲○○因違反性騷擾防治法案件，向本院聲
    請檢閱卷證，本院判斷如下：
　㈠准許部分　
　⒈依聲請意旨所列如附表編號⒉、⒊、⒋、⒍、⒐所示文件，均為
    原審法院於案件移送本院函所附文書，並經本院以110年度
    上易字第497號分案成卷(即附表所示案卷)，應認為聲請人
    此部分聲請係請求檢閱該號卷宗，應予准許。
　⒉聲請人聲請檢閱如附表編號⒌所示隨身碟，經查係卷附檢察
    官上訴書引為證據並提出之物，應依前開規定將其內關於被
    害人隱私之紀錄部分為保護處理，並於聲請人預付費用後准
    予付與其重製物。
　㈡駁回部分
　⒈聲請意旨照錄原審法院移送函檢送資料，提出聲請如附表編
    號⒈所示原卷8宗、影印卷5宗，其內容及判斷結果如下：
　⑴原卷部分依序為：
　　①原審109年度聲字第2310號「交付法庭錄音光碟」案卷。
　　②原審110年度聲字第2130號「申請法官迴避」案卷。
　　③原審109年度審易字第471號案卷。
　　④原審109年度易字第246號案卷。
　　⑤高雄市政府警察局新興分局高市警新分偵字第10872773700
      號案卷。
　　⑥臺灣高雄地方檢察署108年度偵字第21722號案卷。
　　⑦原審109年度審易字第471號案卷之禁閱資料卷。
　　⑧原審109年度易字第246號案卷之禁閱資料卷。
　⑵影印卷部分依序為：
　　①高雄市政府警察局新興分局高市警新分偵字第10872773700
      號案卷(即前開原卷⑤)之影印卷。
　　②臺灣臺北地方檢察署106年度偵字第6255號案卷之影印卷。
　　③臺灣高雄地方檢察署108年度他字第2601號案卷之影印卷。
　　④臺灣高雄地方檢察署108年度偵字第21722號案卷(即前開原
      卷⑥)之影印卷。
　　⑤臺灣高雄地方檢察署109年度警聲搜字第213號案卷之影印
      卷。
　⑶經查，前開原卷①、②部分，依其案由及內容因與被告被訴事
    實無關；前開原卷③、④及影印卷①、②、③、④、⑤等七件卷宗
    ，依聲請意旨亦已於原審時已經取得複製之卷宗，其重複聲
    請檢閱，復未據敘明非予檢閱不足以有效行使防禦權之理由
    及釋明資料，顯然非屬有效行使防禦權所必要；又前開原卷
    ⑤、⑥兩卷，與上開影印卷①、④各為同一卷宗，因原審法院為
    保護被害人個資、隱私而以影印卷形式呈現，故不提供原卷
    ；前開原卷⑦、⑧部分，則均為法院處理送達、查址、戶籍等
    事務性事項，或經提供遮掩個資處理之文書後，另將原文書
    收存限閱之資料，其性質或與被告被訴事實無關、或涉及當
    事人或第三人之隱私，依前開說明，與上開各卷均應限制閱
    卷而不予准許。
　⒉至於附表編號⒎「判決正本10件」、編號⒏「刑事判決正本資
    料袋1件」，分別為原審印製並檢送本院之判決書，及卷證
    管理作業上供收存原審判決書正本之資料袋，依其性質既非
    證據，亦不構成卷宗之一部，猶與被告被訴事實無關，爰不
    予准許。
　㈢綜上所述，應依前開規定，就聲請人之聲請分別諭知准許或
    駁回如主文第一項、第二項所示。
四、依刑事訴訟法第220條，裁定如主文。 
中　　華　　民　　國　　111 　年　　1 　　月　　28　　日
                  刑事第八庭　　審判長法　官　邱明弘
                                      法　官　黃宗揚
　　　　　                  　　　　　法　官　陳松檀
以上正本證明與原本無異。
不得抗告。
中　　華　　民　　國　　111 　年　　1 　　月　　28　　日
                                    　書記官　李佳旻 
　　　　　　　　　　　　　　　　　
【附表】
卷宗名稱 備註 本院110年度上易字第497號刑事卷宗 內容已含附表編號⒉⒊⒋⒍⒐等文書 
【附表】聲請狀照列原審送上訴函所示檢送資料之內容
 聲請狀所列聲請內容 ⒈ 第一審原卷8宗、影印卷5宗。 ⒉ 臺灣高雄地方檢察署函1件。 ⒊ 臺灣高雄地方檢察署檢察官上訴書1件。 ⒋ 刑事聲請檢察官上訴狀影本1件。 ⒌ 隨身碟1個。 ⒍ 刑事聲明上訴暨上訴理由狀1件。 ⒎ 判決正本10件。 ⒏ 刑事判決正本資料袋1件。 ⒐ 卷證標目1件。